臺灣高等法院臺南分院刑事判決　　　　　　九十三年度上易字第五三四號　　　Ｇ
　　　上　訴　人　臺灣台南地方法院檢察署檢察官
　　　被　　　告　甲　○　○
右上訴人因詐欺案件，不服臺灣臺南地方法院九十三年度易字第一六一號中華民國九
十三年九月二十三日第一審判決（起訴案號：臺灣臺南地方法院檢察署九十二年度偵
緝字第一二六九○號），提起上訴，本院判決如左：
      主      文
原判決撤銷。
甲○○意圖為自己不法之所有，以詐術使人將本人之物交付，處有期徒刑伍月，如易
科罰金，以參佰元折算壹日。
      事      實
一、甲○○明知其於民國（下同）九十年八月間向陳進益買受臺南市○○街二六四號
    一樓「大帆電子遊戲場」（營利事業統一編號：00000000，含限制級電
    子遊戲場業），已為警查獲經營賭博性電動玩具（陳進益所犯常業賭博罪，業經
    臺灣臺南地方法院另案於九十一年七月十六日以九十一年度易字第五七九號判處
    有期徒刑五月）將被撤銷營利事業登記、營利事業登記證與電子遊戲場業級別證
    ，乃在主管機關台南市政府撤銷前，先於同年十月十七日辦理店名變更登記為「
    七彩電子遊戲場」，負責人變更登記為其父張阿任後，竟意圖為自己不法之所有
    ，故意隱瞞該店營利事業登記、營利事業登記證與電子遊戲場業級別證，業經被
    警查獲經營賭博性電動玩具，即將被撤銷之事實，於九十一年四月十日，以新臺
    幣（下同）六十萬元代價將該店出售給乙○○（含限制級電子遊戲場業），使乙
    ○○陷於錯誤而交付三十一萬元給甲○○，並於九十一年六月十八日辦理店名變
    更登記為「粉多倫電子遊戲場」，負責人變更登記為王俊安，嗣乙○○（現已改
    名為傅鈺婷）營業未久，經警方告知該店為無照營業，且臺南市政府果於九十一
    年八月一日以南市建商字第0000000000○號函撤銷營利事業登記、營
    利事業登記證與電子遊戲營業級別證，乙○○始知受騙。
二、案經乙○○訴由台灣台南地方法院檢察署檢察官偵查起訴。經原審訊問被告後，
    被告為有罪之陳述，原審裁定進行簡式審判程序。
      理      由
一、訊據被告甲○○矢口否認有何詐欺犯行，辯稱：伊知道遊藝場有被查獲，但前手
    有告訴伊可能不構成賭博罪，而且如果被撤銷也可以再申請，並無詐騙告訴人云
    云。惟查
（一）右揭事實，業據被告甲○○於原審審理時供承不諱（原審卷第六二、七三頁、
      本院九十三年十一月十一日準備程序筆錄第四頁），核與告訴人乙○○於偵查
      中及本院所指述之情節大致相符（發查卷第二、三、四○頁、偵字卷十頁反面
      、本院九十三年十一月二十五日審判筆錄第六、十一頁）。
（二）被告所稱：「（檢察官問：你向前手盤多少錢？答）七十萬元，不包括商品。
      」、「（檢察官問：遊藝場被查獲是否就被撤銷執照？答）是的，我前手有告
      訴我可能不構成賭博罪，而且如果被撤銷也可以再申請。」（本院九十三年十
      一月二十五日審判筆錄第八頁）；然又稱「當初前手說如果被撤銷要還我七十
      萬元，後來他沒辦法還，廠商又要貨款，他才同意退還我三十萬元。」（本院
      九十三年十一月二十五日審判筆錄第九頁）等各語，被告前手既已將被查獲的
      事實告知被告，並允諾退款條件，而被告於讓與該店時，竟未告知告訴人該處
      遊藝場有被查獲過，可能會被吊銷執照等語，亦據其迭次坦承在卷（偵緝卷十
      七頁、本院九十三年十一月十一日準備程序筆錄第四頁），足見被告確有故意
      隱瞞該項事實，使人陷於錯誤交付財物之情事，灼然明甚。
（三）被告甲○○所辯三十一萬元包括兩個月押金云云，已為告訴人所否認，被告復
      未提出積極證據以為證明，且告訴人既亦指定給付之範圍，認不包括兩個月押
      金在卷，則該三十一萬元是否包括兩個月押金，應屬另一問題，不足為被告有
      利之認定。
（四）此外，並有台南市政府九十一年八月一日南市建商字0000000000○
      號函一紙在卷可憑（偵緝卷四十頁），事證明確，被告所辯，為卸責之詞，委
      不足採。其犯行堪以認定。
二、查被告甲○○意圖為自己不法之所有，以詐術使人將本人之物交付，核其所為係
    犯刑法第三百三十九條第一項之詐欺罪。原審對被告予以論罪科刑，固非無見；
    惟查告訴人於告訴狀已陳稱使告訴人陷於錯誤而仍向其買受該電子遊戲場之經營
    權，且已交付三十一萬元，因此而受有財產上之損失等語（發查卷第三頁），其
    於本院審理時亦為相同之供述（本院九十三年十一月二十五日審判筆錄第五頁）
    ，是被告僅詐取告訴人三十一萬元，要堪認定。原判決認係詐取四十七萬元，即
    有未合。檢察官上訴意旨，雖非以此為理由，惟原判決既有可議，自應由本院將
    原審不當之判決，予以撤銷改判；爰審酌被告犯罪之動機、目的、手段及所造成
    危害、經通緝後到案、審理中未與告訴人達成民事上和解等一切情狀，處如主文
    第二項所示之刑，並諭知易科罰金之折算標準，以資懲戒。
三、據上論斷，應依刑事訴訟法第三百六十九條第一項前段、第三百六十四條、第二
    百九十九條第一項前段，刑法第三百三十九條第一項、第四十一條第一項前段，
    罰金罰鍰提高標準條例第一條前段、第二條，判決如主文。
本案經檢察官王碧霞到庭執行職務。
中    華    民    國      九十三      年      十二      月      九      日
                                  臺灣高等法院臺南分院刑事第四庭
                                      審判長法官  鄭    文    肅
                                            法官  陳    珍    如
                                            法官  高    明    發
右正本證明與原本無異。
不得上訴。
                                      法院書記官  陳    淑    貞
中    華    民    國      九十三      年      十二      月     十       日
附錄本案論罪科刑法條全文：
刑法第三百三十九條第一項：意圖為自己或第三人不法之所有，以詐術使人將本人或
                          第三人之物交付者，處五年以下有期徒刑、拘役或科或
                          併科一千元以下罰金。
